# 求助陈版：同控下合并的时点

提问人：jianfei1302 时间：2021-10-27 23:33:07
公司收购同一控制下的澳门公司A，A公司 2007930 净资产为 100 万； 2007930 签订协议， 20071130 经过贸易工业局批准， 20071227 支付 100 万元。那么合并日是 2007930 还是 20071227 ？

回答人：chenyiwei
关键是标的公司的股权何时交割给本公司。付款日不是主要考虑因素，尤其是在同一控制下企业合并的场合。另外由于境外投资需要批准，故合并日不早于获得外部批准日。